臺灣桃園地方法院刑事判決　　　　　　 93年度交易字第348號
公　訴　人　臺灣桃園地方法院檢察署檢察官
被　　　告　丙○○　男　23歲.
上被告因過失致死案件，經檢察官提起公訴（九十三年度偵字第
一五九二六號），被告於準備程序中就被訴事實為有罪之陳述，
經本院合議庭裁定由受命法官獨任行簡式審判程序，茲判決如左
：
    主  文
丙○○因過失致人於死，處有期徒刑陸月，如易科罰金，以佰
元折算壹日。緩刑貳年。
    事  實
一、丙○○於民國九十三年六月二十二日上午十時許，駕駛車牌
    號碼六Ｃ─○七九八號自小客車搭載呂彥璋沿桃園縣龜山鄉
    ○○路由桃園往臺北方向行駛，於同日上午十時十五分許行
    經同縣市○○路○段省道臺一甲線十八公里處時，本應注意
    行車應依速限行駛、當地最高速限為時速五十公里，及汽車
    行駛在設有分向限制線之道路上，不得跨越分向限制線駛入
    對向來車道，而依當時天氣晴朗，光線充足，路面無缺陷亦
    無障礙物，並無不能注意情事，竟疏未注意及此，以超越上
    開速限之時速約六十至七十公里之速度行駛，並駕駛前開自
    小客車跨越分向限制線而駛入對向內線車道，致其駕駛之前
    開自小客車先以車頭撞擊對向由乙○○所駕駛之車牌號碼Ｇ
    二─九○○五號自小貨車車頭左側後，車身旋轉致再以右側
    後門撞擊與乙○○同向由賴振友所駕駛之車牌號碼七Ｐ─一
    六五○號自小客車駕駛座前方，致乙○○受有左耳開放性傷
    口及右腕扭傷等傷害（過失傷害部份，業據被害人撤回告訴
    ，詳後述），呂彥璋則受有顱內外傷性出血併多重器官衰竭
    等傷害，呂彥璋經送長庚紀念醫院林口分院急救後，仍於同
    年月二十四日一時二十五分許因頭部外傷造成顱內出血不治
    死亡。
二、案經呂彥璋之母甲○○訴由桃園縣政府警察局龜山分局報請
    臺灣桃園地方法院檢察署檢察官相驗後偵查起訴。丙○○於
    準備程序中為有罪之陳述，經本院合議庭裁定由受命法官獨
    任行簡式審判程序。
    理  由
一、按被告丙○○所犯為死刑、無期徒刑、最輕本刑三年以上有
    期徒刑之罪或高等法院管轄第一審案件以外之罪，並經被告
    於準備程序就被訴事實為有罪之陳述，經告知簡式審判程序
    之旨，並聽取被告及檢察官之意見後，經本院合議庭依刑事
    訴訟法第二百七十三條之一規定，裁定由受命法官獨任進行
    簡式審判程序審理，先予敘明。
二、訊據被告丙○○對於右揭因過失致人於死之犯罪事實自偵查
    至本院審理中均坦承不諱，且與被害人乙○○、證人何秀花
    於偵查中之指證相符，且被害人呂彥璋因本件車禍致顱內出
    血死亡，有台灣桃園地方法院檢察署驗斷書、相驗屍體證明
    書在卷可稽。另尚有長庚紀念醫院林口分院診斷證明書、道
    路交通事故現場圖、道路交通事故調查報告表、現場照片在
    卷可稽；按「分向限制線，用以劃分路面成雙向車道，禁止
    車輛跨越行駛，並不得迴轉、「又駕駛人駕駛汽車應遵守道
    路交通號誌之指示」、「行車速度，依速限標誌或標線之規
    定」，道路交通標誌標線號誌設置規則第一百六十五條第一
    項、道路交通安全規則第九十條、第九十三條分別定有明文
    。且依前揭道路交通安事故調查報告表之記載，當時天氣晴
    朗，光線充足，路面無缺陷亦無障礙物，視距良好，且當地
    速限為時速五十公里等一切情狀，並無不能注意之情事，被
    告丙○○竟疏未注意，而以超越時速五十公里之時速六十至
    七十公里速度行駛，並跨越分向限制線駛入對向車道（業據
    其自承明確，詳本院九十四年一月三日準備程序筆錄第二頁
    ），致與告訴人乙○○及賴振友所駕駛之上述車輛發生撞擊
    ，其具有過失甚明，再被告之過失駕駛行為，核與被害人呂
    彥璋之死亡間，復具相當因果關係，台灣省桃園縣區車輛行
    車事故鑑定委員會就被告之過失責任亦同此見解。是本件被
    告過失致死部份犯行事證明確，洵堪認定。
三、核被告丙○○所為，係犯刑法第二百七十六條第一項之過失
    致人於死罪。爰審酌被告因一時失慮，誤觸刑章，致生本件
    肇事造成被害人之死亡結果，然犯後已與被害人家屬甲○○
    達成民事和解，總計被告應賠償被害人家屬新台幣（下同）
    一百八十八萬元，已賠償一百八十萬元，業據被害人家屬甲○○到庭證述無訛，另有桃園縣龜山鄉調解委員會調解筆錄
    、被告用以支付賠償金額之支票影本在卷可憑，及被告犯罪
    後均坦承犯行，態度尚佳等一切情狀，量處如主文所示之刑
    ，並諭知易科罰金之折算標準，以示懲儆。又被告丙○○前
    未曾受有期徒刑以上刑之宣告，因一時失慮，偶罹刑典，事
    後已坦承犯行，深具悔意，並賠償被害人家屬，與其達成和
    解，公訴人亦當庭請求對被告為緩刑之宣告，信經此刑之宣
    告後，應知警惕而無再犯之虞，本院因認暫不執行其刑為當
    ，予以宣告緩刑二年，用啟自新。
四、公訴意旨另以：被告丙○○於上揭時地駕車肇事撞擊告訴人
    乙○○所駕駛之自小貨車，致乙○○受有左耳開放性傷口及
    右腕扭傷等傷害，亦係犯有過失傷害罪嫌等語。按告訴乃論
    之罪，告訴人於第一審辯論終結前得撤回其告訴，刑事訴訟
    法第二百三十八條第一項定有明文。查被告丙○○此部份涉
    犯之刑法第二百八十四條第一項前段過失傷害罪嫌，依同法
    第二百八十七條前段之規定，須告訴乃論，已據告訴人乙○○於本院審理中當庭表示撤回對被告過失傷害之告訴（詳本
    院九十四年一月三日審判筆錄第二頁），原應依上開規定為
    不受理之判決，惟公訴意旨認被告此部份過失傷害之行為與
    前開過失致死之犯行，係屬想像競合犯之裁判上一罪之關係
    ，爰不另為不受理之諭知，附此敘明。
據上論斷，應依刑事訴訟法第二百七十三條之一第一項、第二百
九十九條第一項前段，刑法第二百七十六條第一項、第四十一條
第一項前段、第七十四條第一款，罰金罰鍰提高標準條例第一條
前段、第二條，判決如主文。
本案經檢察官蔡孟利到庭執行職務。
中　  華  　民　　國　　九十四　　年　 一　　月 十七　日
                              臺灣桃園地方法院交通法庭
                                    法  官  楊晴翔
上正本證明與原本無異。
如不服本判決，應於判決送達後十日內向本院提出上訴狀（應附
繕本），上訴於臺灣高等法院。
                                    書記官  劉晨輝
中　　華　　民　　國　　94　　年　　1 　　月　　17　　日
附錄本案論罪科刑法條：
中華民國刑法第二百七十六條 (過失致死罪)
因過失致人於死者，處二年以下有期徒刑、拘役或二千元以下罰金。
從事業務之人，因業務上之過失犯前項之罪者，處五年以下有期
徒刑或拘役，得併科三千元以下罰金。
